# 盈余公积计提不一致

提问人：2750235582 时间：2017-08-10 09:03:55
由于会计政策的变动，公司股改时计提盈余公积跟公司挂牌上市报告确认的盈余公积不一致，怎么处理？怎么解释原因

回答人：chenyiwei
区分差异原因是会计政策变更还是前期差错更正，根据不同的调整原因分别作出恰当解释即可。